# 印花税的问题？

提问人：daikan 时间：2010-07-05 16:38:53
请教我公司建设工程中签订的设备采购及安装合同如何计算印花税。我公司购销合同是核定征收：销售收入*80%*0.0003（南京）。
我理解是如果合同中分别注明了设备和安装金额的，那么设备就不用缴纳印花税了（因为购销合同已经核定征收），仅仅按安装金额缴纳印花税。如果合同中没有分别注明设备和安装金额，那么应该以合同全额缴纳印花税。

回答人：chenyiwei
回复 楼主 daikan 的帖子核定征收一般是地方税务机关自行制定的政策。请查阅本地税务机关发布的核定征收办法，或者咨询当地12366 。